【裁判字號】    92,交聲,41
【裁判日期】    920929
【裁判案由】    違反道路交通管理處罰條例聲明異議
【裁判全文】
臺灣桃園地方法院刑事交通事件裁定            九十二年度交聲字第四一號
    原 處 分 機 關  交通部公路總局新竹區監理所桃園監理站
    異    議    人
    即 受 處 分 人  甲○○.
右列受處分人因違反道路交通管理處罰條例案件，對於交通部公路總局新竹區監理所
桃園監理站所為之處分（桃監裁五字第駕裁五二─ＣＷ0000000號）聲明異議
，本院裁定如左：
    主  文
原處分撤銷。
甲○○在禁止臨時停車處所停車，處罰鍰新臺幣玖佰元。
    理  由
一、原處分意旨略以：異議人即受處分人甲○○於民國九十年十二月三十日十六時三
    十分許，駕駛車牌號碼九Ｇ－七九八○號自小客車，違規在臺北縣瑞芳鎮○○○
    ○路禁止臨時停車處所停放車輛遭警拍照逕行舉發，而以「在禁止臨時停車處所
    停車」之違規事實填摯（九一）北縣警瑞違字第ＣＷ0000000號舉發違反
    道路交通管理事件通知單舉發，異議人未於應到案日期到案，嗣經交通部公路局
    新竹區監理所桃園監理站於九十二年一月九日，以桃監裁五字第駕裁五二─ＣＷ
    0000000號違反道路交通管理事件裁決書處罰聲明異議人新臺幣（下同）
    一千二百元。異議人聲明異議則略以：伊未曾收受舉發違反道路交通管理事件通
    知單，故未於期限內繳納，為此聲明異議云云。
二、按受處分人之聲明異議有理由者，交通法庭應以裁定將原處分經聲明異議之部分
    撤銷，道路交通案件處理辦法第二十條前段定有明文。又按汽車駕駛人停車時，
    在禁止臨時停車處所停車者，處新臺幣六百元以上一千二百元以下罰鍰，道路交
    通管理處罰條例第五十六條第一項第一款定有明文。經查：異議人即受處分人甲
    ○○於九十年十二月三十日十六時三十分許，駕駛車牌號碼九Ｇ－七九八○號自
    小客車，違規在臺北縣瑞芳鎮○○○○路禁止臨時停車處所停放車輛遭警拍照逕
    行舉發，而以「在禁止臨時停車處所停車」之違規事實填摯（九一）北縣警瑞違
    字第ＣＷ0000000號舉發違反道路交通管理事件通知單舉發等情，有前開
    舉發通知單一紙附卷可按。又交通警員掣單舉發違反道路交通管理處罰條例所列
    之違規事實，本質上為行政處分，係公務員基於職務上權力，依法就特定之具體
    事件所為具公法上效果之單方行政行為，基於公務員為公法上行為具有公信力之
    原則，該行政處分當可被推定為真正，其據以依法處分之事實認定亦為正確。況
    異議人對於上開時、地違規停車事實亦不爭執，是異議人違規之事實，應堪認定
    。
三、查處罰交通違規行為之目的，旨在藉此促使各用路人能遵守交通規則以定其行止
    ，俾確保交通安全，職是，既為促使遵循規範，則當以行為人具有遵守之可能性
    為之前提，易言之，即須行為人具有遵守之可能性而怠於遵守，其處罰方合乎目
    的性及具正當性。本件異議人聲明異議略以：伊未曾收受舉發違反道路交通管理
    事件通知單，故未於期限內繳納，為此聲明異議云云。經本院向原舉發機關即臺
    北縣政府警察局瑞芳分局函查結果，函復以：本件前開舉發通知書業經該分局於
    九十一年二月一日以○一二五七五號大掛號郵寄車主甲○○，而該掛號信件並未
    退件，有該分局九十二年五月八日瑞警交字第○九二○○○六四一五號函在卷可
    稽，雖該掛號信件未經郵政機關退件，然尚無法以此事實作為本件異議人確已收
    受前開舉發通知單之證明，是本件尚無其他積極事證足證本件異議人確有收受該
    舉發通知單，而故意或過失未於應到案日期前到案並繳納罰鍰之事實，是本件異
    議人前開辯解，尚非全然不可信。是本件原裁決機關援引首開規定，並以異議人
    逾期未到案，而裁處罰鍰一千二百元，尚有未合，異議人異議為有理由，應由本
    院將原處分撤銷，並審酌異議人違規情節之輕重，依同條例第五十六條第一項第
    一款及違反道路交通管理事件統一裁罰基準表之規定，量處如主文第二項所示之
    罰鍰。
四、據上論斷，應依道路交通管理處罰條例第八十七條第二項、道路交通案處理辦法
    第二十條前段，裁定如主文。
中      華      民      國    九十二    年      九      月    二十九    日
                                臺灣桃園地方法院交通法庭
                                    法  官  游  紅  桃
右正本證明與原本無異。
如不服本裁定，應於裁定送達後五日內向本院提出抗告狀。
                                   書記官  張  嘉  雯
中      華      民      國    九十二    年      十      月      九      日


司法院資訊處製作；財團法人民間司法改革基金會備份。
